臺灣臺南地方法院刑事判決　　　　　　　 96年度訴字第947號
公　訴　人　臺灣臺南地方法院檢察署檢察官
被　　　告　乙○○
　　　　　　　　　　（另案
上列被告因違反毒品危害防制條例案件，經檢察官提起公訴（96
年度毒偵字第1396號），被告於本院準備程序進行中，就被訴事
實均為有罪之陳述，經本院合議庭裁定由受命法官獨任進行簡式
審判程序，判決如下：
    主  文
乙○○施用第一級毒品，累犯，處有期徒刑捌月；又施用第一級
毒品，累犯，處有期徒刑捌月。應執行有期徒刑拾月。
    事實及理由
一、本件係經被告乙○○於準備程序為有罪之表示，而經本院合
    議庭裁定由受命法官獨任以簡式審判程序加以審理，依刑事
    訴訟法第273條之2、第159條第2項之規定，不適用傳聞法則
    有關限制證據能力之相關規定；並得依同法第310條之2準用
    第454條之規定製作略式判決書（僅記載「證據名稱」），
    合先敘明。
二、犯罪事實：
 （一）乙○○於民國94年間因妨害自由案件，經法院判處有期
       徒刑4月確定，於95年2月24日執行完畢；復於95年間因
       施用毒品案件，經國防部南部地方軍事法院裁定送觀察
       、勒戒後，認無繼續施用傾向，於同年6月14日執行完畢
       釋放。
 （二）乙○○於前受觀察、勒戒完畢釋放後5年內，復分別基於
       施用第一級毒品海洛因之犯意，先於：(1)95年7月3日某
       時，在高雄縣某處，以將海洛因滲入香煙內後抽菸之方
       式施用第一級毒品海洛因1次，經警於同日晚間9時50分
       許，在高雄縣大寮鄉○○村○○○街22號前盤查乙○○
       ，扣得安非他命8小包（毛重2.4公克），並經其同意後
       採尿送驗呈嗎啡、可待因陽性反應；再於(2)95年8月16下
       午6時許，在高雄縣鳳山市○○路某處，以同樣方式施用
       第一級毒品海洛因1次，經警於同月17日晚間10時40分許
       ，持法院核發之搜索票前往高雄縣鳳山市○○街55號執
       行搜索而查獲，並扣得玻璃吸食器1支、塑膠鏟子4支、
       自製吸食器1個、針筒1支、夾鍊袋2包及白色粉末1包。
       且員警經乙○○同意採其尿液送驗結果呈嗎啡、可待因
       陽性反應，而次第查悉上情。
 （三）案經高雄縣政府警察局林園分局、鳳山分局報告臺灣高
       雄地方法院檢察署偵辦後移由國防部南部地區地方軍事
       法院轉移由臺灣臺南地方法院檢察署檢察官偵查後起訴
       。
三、證據名稱：
  （一）被告乙○○於96年3月7日偵訊及本院審理時之自白。
  （二）卷附高雄縣警察局林園分局扣押物品清單及煙毒、麻藥
        案件嫌犯代號與真實姓名對照表、高雄縣警察局鳳山分
        局扣押物品目錄表及尿液採集編號對照表各1份；扣案
        物相片2張；臺灣科技股份有限公司95年7月19日、95年
        9月4日濫用藥物尿液檢驗報告、高雄縣後備指揮部95年
        10月17日峻信字第0950005921號函附停役原因消滅回役
        分配名冊、國防部南部地方軍事法院檢查署檢察官觀察
        勒戒處分執行指揮書、國防部南部地方軍事法院檢察署
        95年毒偵字第033號軍事檢察官聲請書及不起訴處分書
        、臺灣高等法院被告前案紀錄表各1份。
  （三）按施用毒品行為，大多具有成癮性，故毒品危害防制條
        例之施用第一級或第二級毒品罪，依該條例之立法意旨
        ，原即預定其有反覆施用第一級或第二級毒品之性質，
        得認屬集合犯而為包括之一罪。然所謂集合犯，係指數
        犯罪構成要件中，本即預定有數個同種類之行為將反覆
        實行，雖其特質為行為含有反覆實行複數行為而評價為
        包括一罪，但並非其所有反覆實行之行為，皆一律認為
        包括一罪，仍須從行為人之主觀犯意，自始係基於概括
        性，行為之時、空上具有密切關係，且依社會通念，認
        屬包括之一罪為合理適當者，始足當之，苟行為人主觀
        上，非出於一個決意，客觀上各行為間，又無密切接近
        關係，依一般社會通念，認不應評價為一罪方合於刑罰
        公平原則時，自不能悉數率皆論以一罪，此有最高法院
        96年度台上字第3095號判決意旨可資參照。本件被告乙
        ○○2次遭查獲施用毒品犯行，時間、地點均非密接，
        尚難認符合前述集合犯之概念，應論以數罪。偵查檢察
        官原起訴時認被告2次施用第一級毒品海洛因犯行為集
        合犯關係，雖有未洽，然此已經公訴檢察官於本院審理
        時當庭變更認應論以數罪（見本院卷第64頁），附此敘
        明。
四、
  （一）扣案之安非他命8小包（毛重2.4公克）雖屬違禁物，然
        與本件犯罪並無關係，爰不另宣告沒收。
  （二）扣案之玻璃吸食器1支、塑膠鏟子4支、自製吸食器1個
        、針筒1支、夾鍊袋2包及白色粉末1包，被告否認為其
        所有，並無任何證據足以證明該等物品為被告所有，且
        非違禁物，故無從宣告沒收。
五、按中華民國96年罪犯減刑條例第5條規定：「本條例施行前
    ，經通緝而未於中華民國96年12月31日以前自動歸案接受偵
    查、審判或執行者，不得依本條例減刑。」係指於該條例施
    行前經通緝，而未於96年12月31日以前自動歸案者，不得依
    該條例減刑，如係於該條例施行前經通緝，並於該條例施行
    前經緝獲到案者，應不受該條規定不得減刑之限制（最高法
    院81年度台非字第12號裁判意旨參照）。查本件被告於中華
    民國96年罪犯減刑條例施行（96年7月16日）後之96年8月8
    日因本案傳拘未到，經本院以南院雅刑律緝字第324號通緝
    書通緝在案，且於該條例施行後之96年10月17日始經警緝獲
    到案（見卷附高雄縣政府警察局鳳山分局通緝案件報告書及
    被告96年10月17日警詢筆錄），依照上開說明，被告並不符
    合減刑之要件，自無從依上開條例減刑，併此敘明。
六、依刑事訴訟法第299條第1項前段、第273條之1第1項、第310
    條之2、第454條第1項，毒品危害防制條例第10條第1項，刑
    法第11條前段、第47條、第51條第5款，判決如主文。
七、如不服本判決，應於判決送達後10日內，向本院提出上訴書
    狀。
本案經檢察官甲○○到庭執行職務。
中　　華　　民　　國　　96　　年　　11　　月　　30　　日
           　     刑事第十三庭  法　官  莊玉熙
以上正本證明與原本無異。
如不服本判決應於收受本判決後10日內向本院提出上訴書狀，並
應敘述具體理由。如未敘述上訴理由者，應於上訴期間屆滿後20
日內向本院補提理由書狀（均須按他造當事人之人數附繕本）「
切勿逕送上級法院」。
      　　　　　　  　　　　　  書記官　余富誠
中　　華　　民　　國　　96　　年　　11　　月　　30　　日
附錄本件論罪科刑法條：
毒品危害防制條例第10條第1項
施用第一級毒品者，處6月以上5年以下有期徒刑。
